臺灣苗栗地方法院刑事判決　　　　　　　100年度訴字第194號
公　訴　人　臺灣苗栗地方法院檢察署檢察官
被　　　告　邱順祺
上列被告因違反毒品危害防制條例案件，經檢察官提起公訴（99
年度毒偵字第1910號、100 年度毒偵字第21、100 、125 號）及
追加起訴（100 年度毒偵字第375 號），因被告於準備程序中就
被訴事實為有罪之陳述，經本院依簡式審判程序，判決如下：
    主  文
邱順祺：
(一)施用第一級毒品，累犯，處有期徒刑伍月。又施用第一級毒品
  ，累犯，處有期徒刑伍月。又施用第一級毒品，累犯，處有期
  徒刑伍月。
(二)施用第一級毒品，累犯，處有期徒刑拾月。又施用第二級毒品
  ，累犯，處有期徒刑肆月。
(三)施用第一級毒品，累犯，處有期徒刑伍月。又施用第二級毒品
  ，累犯，處有期徒刑柒月，扣案吸食器壹組沒收。
(四)施用第一級毒品，累犯，處有期徒刑伍月，扣案海洛因壹包（
  含外包裝袋，毒品驗餘淨重零點零五零公克）沒收銷燬。又
  施用第二級毒品，累犯，處有期徒刑柒月。
(五)施用第一級毒品，累犯，處有期徒刑拾月。又施用第二級毒品
  ，累犯，處有期徒刑柒月。
應執行有期徒刑年捌月，扣案海洛因壹包（含外包裝袋，毒品
驗餘淨重零點零五零公克）沒收銷燬，吸食器壹組沒收。
    犯罪事實及理由
一、犯罪事實：
    邱順祺曾因違反毒品危害防制條例案件，先後經本院以96年
    度訴字第682 號判決有期徒刑8 月確定，及以97年度訴字第
    335 號分別判決有期徒刑10月及7 月，定應執行有期徒刑1
    年4 月確定。以上徒刑，並均經本院以97年度聲字第811 號
    裁定應執行有期徒刑1 年10月確定，嗣入監服刑於民國98年
    6 月24日縮短刑期假釋出監，並於同年12月7 日期滿未經撤
    銷而執行完畢。詎猶不知悛改，復分別：
  (一)以針筒（未扣案）注射之方式，於99年3 月27日12時30分許
    ，在苗栗縣頭份鎮永和山水庫公共廁所，施用第一級毒品海
    洛因1 次。復以相同之方式，於99年3 月29日2 時許，在苗
    栗縣頭份鎮下興里東興橋旁，施用第一級毒品海洛因1 次。
    復以相同之方式，於99年4 月3 日15時許，在苗栗縣頭份鎮
    永和山水庫公共廁所，施用第一級毒品海洛因1 次。嗣後為
    警查獲時，其向警方供出毒品來源，並因而查獲其上手（10
    0 年度毒偵字第125 號）。
  (二)以針筒（未扣案）注射之方式，於99年9 月28日17時35分許
    為警採尿前26小時內某時，在不詳地點，施用第一級毒品海
    洛因1 次。復以鋁箔紙或吸食器（均未扣案）燒烤之方式，
    於99年9 月24日某時，在苗栗縣三灣鄉大河村6 鄰河底37號
    住處附近山區，施用第二級毒品安非他命1 次。嗣因另涉竊
    盜未遂案件經警通知到場說明時，在犯罪未發覺前，主動向
    警方供出上開施用第二級毒品之犯行（100 年度毒偵字第10
    0 號）。
  (三)以針筒（未扣案）注射之方式，於99年10月31日16、17時許
    ，在前揭住處房間，施用第一級毒品海洛因1 次。同日嗣後
    另以吸食器燒烤之方式，在前揭住處房間，施用第二級毒品
    安非他命1 次。嗣為警在上址查獲吸食器1 組時，在犯罪未
    發覺前，主動向警方供出上開施用第一級毒品之犯行（100
    年度毒偵字第21號）。
  (四)以針筒（未扣案）注射之方式，於99年12月1 日20時許，在
    前揭住處後方山區，施用第一級毒品海洛因1 次。復以鋁箔
    紙或吸食器（均未扣案）燒烤之方式，於99年12月2 日為警
    採尿前96小時內某時，在不詳地點，施用第二級毒品安非他
    命1 次。嗣於99年12月1 日23時40分許，在苗栗縣頭份鎮○
    ○里○○街19號前為警盤查，在犯罪未發覺前，主動向警方
    供出上開施用第一級毒品之犯行，並提出海洛因1 包（毒品
    驗餘淨重0.0503公克）為警扣案（99年度毒偵字第1910號）
    。
  (五)以針筒（未扣案）注射之方式，於100 年1 月6 日下午某時
    ，在前揭住處，施用第一級毒品海洛因1 次。復以鋁箔紙（
    未扣案）燒烤之方式，於100 年1 月7 日16時25分許為警查
    獲後採尿前96小時內之某時，在前揭住處，施用第二級毒品
    安非他命1 次（100 年度毒偵字第375 號）。
二、證據名稱：
  (一)被告於審理中對上開犯行全部坦承不諱。
  (二)詮昕科技股份有限公司出具之濫用藥物尿液檢驗報告。
  (三)中山醫學大學附設醫院檢驗科藥物檢測中心出具之尿液檢驗
    報告。
  (四)鑑驗尿液與真實姓名對照表。
  (五)相關被告指證上手來源筆錄及因而查獲之資料。
  (六)吸食器1 組。
  (七)海洛因1 包（毒品驗餘淨重0.0503公克）。
  (八)臺灣高等法院被告前案紀錄表。
三、量刑理由之說明：
    爰審酌被告施用毒品、濫用藥物之歷史，於民國89年間起經
    過觀察、勒戒及強制戒治，甚至判刑，尚無法戒除對毒品之
    依賴，因此有必要給予一定時間之刑罰，讓其遠離誘惑並戒
    除毒癮。另外，審酌被告施用海洛因及安非他命之手段、所
    生危害，於警詢、偵查時自白大部分犯罪，於本院行準備程
    序時坦承本案全部犯罪，節省不必要之調查資源，並供出毒
    品來源，因而查獲其上手及施用毒品係自戕行為等一切情狀
    ，並參考檢察官之求刑，分別量處如主文所示之刑罰及定其
    應執行刑，以符罪刑相當原則。至被告持以施用毒品之注射
    針筒、鋁箔紙、吸食器，其中未扣案者，因無證據足認尚存
    在，為免將來執行之困難，爰不宣告沒收；包裹海洛因之外
    包裝袋，依現有技術，仍無法完全與毒品析離（最高法院95
    年度臺上字第3739、7354號判決要旨參照，臺灣高等法院暨
    所屬法院96年法律座談會刑事類提案第18號研討結果亦同此
    見解），故一併宣告沒收銷燬；至因鑑定而已耗損用罄之海
    洛因，既已滅失而不復存在，自毋庸併同諭知沒收，以上均
    附此說明。
四、應適用之法條：
  (一)刑事訴訟法第273 條之1 第1 項、第299 條第1 項前段、第
    310 條之2 、第454 條第1 項。
  (二)毒品危害防制條例第10條第1 項、第2 項、第17條第1 項、
    第18條第1 項前段。
  (三)刑法第11條、第47條第1 項、第62條前段、第38條第1 項第
    2 款、第51條第5 款。
五、本判決係依刑事訴訟法第310 條之2 、第454 條第1 項製作
    ，依法僅記載當事人欄、主文、犯罪事實、證據名稱以及應
    適用之法條，又量刑理由因有說明之必要，故併予敘明。如
    不服本判決，應於判決送達之日起10日內，向本院提起上訴
    （須附繕本）。
本案經檢察官黃俊鳴到庭執行職務。
中    華    民    國   100    年    4     月    28    日
                        刑事第二庭  法  官  魏宏安
以上正本證明與原本無異。
如不服本判決應於收受判決後10日內向本院提出上訴書狀，並應
敘述具體理由。其未敘述上訴理由者，應於上訴期間屆滿後20日
內向本院補提理由書( 均須按他造當事人之人數附繕本) 「切勿
逕送上級法院」。告訴人或被害人如對本判決不服者，應具備理
由請求檢察官上訴，其上訴期間之計算係以檢察官收受判決正本
之日期為準。
                                    書記官  張玉楓
中    華    民    國   100    年    4     月    28    日
附錄本案論罪之法條全文：
毒品危害防制條例第10條第1項、第2項
施用第一級毒品者，處 6 月以上 5 年以下有期徒刑。
施用第二級毒品者，處 3 年以下有期徒刑。